臺灣高雄地方法院民事判決　　　　　　　　　　　　九十三年度訴字第二○五七號
　　原　　　告　寶成世紀大樓管理委員會
　　法定代理人　張德徽
　　訴訟代理人　曾懷明
　　被　　　告　隍達建設股份有限公司
　　法定代理人　張喻
當事人間請求給付管理費事件，本院於民國九十三年十二月七日言詞辯論終結，判決
如下：
    主      文
被告應給付原告新臺幣佰貳拾壹萬柒仟壹佰拾元，及其中新臺幣貳佰陸拾捌萬
貳仟貳佰元自民國九十三年七月二十日起至清償日止，按週年利率百分之十計算之遲
延利息，並自民國九十三年七月二十日起至清償日止，按週年利率百分之十計算之滯
納金；又其餘新臺幣伍拾萬肆仟玖佰拾元自民國九十三年七月二十日起至清償
日止，按週年利率百分之五計算之滯納金。
原告其餘之訴駁回。
訴訟費用由被告負擔。
    事實及理由
一、按訴狀送達後，原告不得將訴變更或追加他訴，但擴張或減縮應受判決事項之聲
    明者，不在此限，民事訴訟法第二百五十五條第一項第三款定有明文。查原告最
    初聲請對被告核發支付命令，並與支付命令聲請狀繕本送達被告，惟被告已於法
    定期間對支付命令提出異議，本件視為起訴；原告於支付命令聲請狀請求：被告
    應給付原告新臺幣（下同）二百七十三萬九千四百八十五元，及自支付命令送達
    翌日起至清償日止，按週年利率百分之十計算之利息；嗣於民國九十三年九月二
    十三日提出準備書狀中擴張應受判決事項之聲明第一項載為：被告應給付原告二
    百七十三萬九千四百八十五元，及自支付命令送達翌日起至清償日止，按週年利
    率百分之十計算之利息及同額之滯納金。再於本件審理中擴張應受判決事項之聲
    明第一項為：被告應給付原告三百二十一萬七千一百三十三元，及自支付命令送
    達翌日起至清償日止，按週年利率百分之十計算之利息（見九十三年十月二十七
    日言詞辯論筆錄）。是揆諸首揭規定，原告於訴狀送達後所為二次擴張應受判決
    事項之聲明，應予准許，合先敘明。
二、查本件被告受合法通知，無正當理由，未於言詞辯論期日到場，核無民事訴訟法
    第三百八十六條各款所列情形，爰依原告之聲請，由其一造辯論而為判決。
三、原告主張︰被告為寶成世紀大樓門牌號碼為高雄市新興區○○○路五六號地下一
    樓之一、之二、一樓之一、二樓之一、之二、三樓之四、之七、之八、四樓之一
    、之二、之七、七樓之四、九樓之一、十一樓之一、之三、十二樓之二、之五、
    十三樓之一、之二、之三、之六、十四樓之一、之二、之四、之五、十五樓之一
    、之二、十六樓之四、十七樓之五、十八樓之二、之三、之五、十九樓之一、之
    五、之八、二十五樓之一、之二、之三、之四等建物（下稱系爭建物）之區分所
    有權人，自九十一年九月一日起至九十三年九月三十日止，依寶成世紀大樓規約
    （下稱規約）第十條規定，本應繳納管理費共計二百六十八萬二千二百元；又自
    九十二年十二月起至九十三年九月止，積欠代繳電費共計四十九萬一千二百五十
    二元；再自九十二年十一月起至九十三年八月止，積欠代繳水費共計四萬三千六
    百八十一元，合計三百二十一萬七千一百三十三元迄今均未清償，另依規約第十
    條第四項規定，區分所有權人逾期未繳納時，尚應繳納按週年利率百分之十計算
    之遲延利息及滯納金，屢經函催未果，爰依法提起本件訴訟等情，並聲明︰被告
    應給付原告三百二十一萬七千一百三十三元，及自支付命令送達翌日起至清償日
    止，按週年利率百分之十計算之遲延利息，並自支付命令送達翌日起至清償日止
    ，按週年利率百分之十計算之滯納金。
四、被告未於言詞辯論期日到場，亦未提出準備書狀作何聲明或陳述。
五、查原告主張右揭之事實，業據其提出建物登記謄本、異動索引、規約、管理費收
    費單、電費收據、水費收據、存證信函、寶成世紀大樓九十三年九月二十三日九
    十三年度區分所有權人會議紀錄、寶成世紀大樓九十三年十月五日九十三年度（
    第十三屆）管理委員會第一次會議紀錄及高雄市新興區公所九十二年十月六日高
    市新區民字第○九二○○○六五九三號函為證，核屬相符，且被告經合法通知，
    既未到庭陳述，又未提出任何書狀或證據供本院斟酌，是原告右揭主張之事實，
    自堪信為真實。
六、按給付無確定期限者，債務人於債權人得請求給付時，經其催告而未為給付，自
    受催告時起，負遲延責任。其經債權人起訴而送達訴狀，或依督促程序送達支付
    命令，或為其他相類之行為者，與催告有同一之效力；遲延之債務，以支付金錢
    為標的者，債權人得請求依法定利率計算之遲延利息；應付利息之債務，其利率
    未經約定，亦無法律可據者，週年利率為百分之五，民法第二百二十九條第二項
    、第二百三十三條第一項前段及第二百零三條分別定有明文。惟查，規約第十條
    關於管理費繳納之規定︰「為充裕共用部分在管理尚必要之經費，區分所有權人
    應遵照區分所有權人會議之規定向管理委員會繳交管理費。管理費由各區分所有
    權人依照區分所有權人會議之決議分擔之。各項費用之收繳、支付方法，授權管
    理委員會訂定之。區分所有權人若在規定之日期前未繳納應繳金額時，管理委員
    會應向該區分所有權人另外收取遲延利息及滯納金，二者均以未繳金額之年息百
    分之十計算。」是原告固得就被告欠繳管理費部分，依規約第十條第四項規定，
    併予請求按週年利率百分之十計算之遲延利息及滯納金；至原告為被告代繳之電
    費、水費等部分，即不得依規約第十條第四項規定，請求按週年利率百分之十計
    算之遲延利息及滯納金，僅得請求按週年利率百分之五計算之遲延利息。
七、綜上所述，被告就系爭建物既仍積欠原告：自九十一年九月一日起至九十三年九
    月三十日止之管理費共計二百六十八萬二千二百元；又自九十二年十二月起至九
    十三年九月止，積欠代繳電費共計四十九萬一千二百五十二元；再自九十二年十
    一月起至九十三年八月止，積欠代繳水費共計四萬三千六百八十一元，合計三百
    二十一萬七千一百三十三元等債務迄未清償，從而，原告依規約第十條第四條規
    定，訴請被告給付三百二十一萬七千一百三十三元，及其中二百六十八萬二千二
    百元自支付命令送達翌日即九十三年七月二十日起至清償日止，按週年利率百分
    之十計算之遲延利息，並自支付命令送達翌日即九十三年七月二十日起至清償日
    止，按週年利率百分之十計算之滯納金；又其餘五十三萬四千九百三十三元自支
    付命令送達翌日即九十三年七月二十日起至清償日止，按週年利率百分之五計算
    之遲延利息，為有理由，應予准許。至逾此部分範圍之請求，為無理由，應予駁
    回。
據上論結，本件原告之訴為一部有理由、一部無理由，依民事訴訟法第三百八十五條
第一項前段、第七十九條，判決如主文。
中　　　華　　　民　　　國　　九十三　　年　　 十二 　　月　　二十一　　日
                              臺灣高雄地方法院民事第二庭
                                      法      官  劉定安
正本係照原本作成。
如不服本判決，應於送達後二十日內，向本院提出上訴狀並表明上訴理由，如於本判
決宣示後送達前提起上訴者，應於判決送達後十日內補提上訴理由書（須附繕本）。
中　　　華　　　民　　　國　　九十三　　年　　 十二 　　月　　二十一　　日
                                      法院書記官  王壹理
